---
title: Introdução
number-sections: true
---
## Usando o Quarto

Recomendo fortemente que você consulte o [manual de markdown do quarto](https://quarto.org/docs/authoring/markdown-basics.html)

fique atento quando colocar varias imagens em sequencia pois elas podem ter problemas para renderizar

Caso você esteja tendo problema com isso voce pode usar o `pagebreak`

{{< pagebreak >}}

## Usando o python

Caso você deseje, também da pra usar em um mesmo arquivo quarto, codigos em R e em python. O manual do quarto explica melhor como configurar a engine de render do texto pra fazer isso, se você vai utilizar codigos em Python dentro da sua dissertação, recomendo que use o [Positron](https://positron.posit.co) pois ele lida melhor com os ambientes de python do que o Rstudio

## O Modelo de Regressão Linear Simples

O modelo de regressão linear simples é dado por:

\begin{equation}
  y_{i} = \beta_{0} + \beta_{1}x_{i} + \epsilon_{i},
\end{equation} para $i=1 \cdots, n$.

```{r}
#| label: fig-scatterplot
#| fig-cap: Diagrama de dispersão do deslocamento do motor versus consumo de combustível.
#| message: false

library(ggplot2)

data(mtcars)

ggplot(mtcars, aes(x = disp, y = mpg)) +
  geom_point() +
  geom_smooth(method = "lm", se = FALSE)

```

O diagrama de dispersão do consumo de combustível (em milhas por galão) em função do deslocamento do motor (em polegadas cúbicas) é apresentado na @fig-scatterplot.

::: callout-note
O deslocamento do motor representa o volume total de ar que os pistões de um motor conseguem deslocar dentro dos cilindros em um ciclo completo. É uma forma de expressar a "cilindrada" de um motor, sendo uma indicação do seu tamanho e potência, comum em países que utilizam o sistema imperial de medidas.
:::

```{r}
#| label: tbl-reg
#| tbl-cap: Sumário do modelo de regressão ajustado.
#| message: false

library(broom)
library(kableExtra)

fit <- lm(mpg ~ disp, data = mtcars)
tidy(fit) |>
  kable()
```

A @tbl-reg fornece o sumário do modelo de regressão linear simples ajustado...
